【裁判字號】    97,上易,351
【裁判日期】    970305
【裁判案由】    加重竊盜
【裁判全文】
臺灣高等法院臺中分院刑事判決         97年度上易字第351號
上  訴  人
即  被  告  甲○○
                      號另案.
上列上訴人因加重竊盜案件，不服臺灣臺中地方法院96年度易字
第5997號中華民國96年12月28日第一審判決（起訴案號：臺灣臺
中地方法院檢察署96年度偵字第23499號），提起上訴，本院判
決如下：
    主  文
上訴駁回。
    事  實及理  由
一、本案經本院審理結果，認第一審判決認事用法及量刑均無不
    當，應予維持，除論結欄贅引中華民國九十六年罪犯減刑條
    例部分外，並引第一審判決書記載之事實、證據及理由。（
    如附件）
二、被告上訴意旨略以：伊因染上施用毒品惡習，因此為本件犯
    行，請求從輕量刑等語。
三、本院查：被告就本件犯行坦承不諱；就量刑部分，參酌本罪
    之法定刑為六月以上、五年以下有期徒刑，被告復構成累犯
    ，原審因而適用第321條第1項第2款、第47條第1項等規定，
    並審酌被告前已犯多次竊盜犯行，甫於96年1月28日執行完
    畢，竟未逾3月即另案再犯竊盜犯行，被告竟又於96年6月19
    日再犯本件加重竊盜犯行，未見悔意，再被告本件係於日間
    踰越安全設備行竊，考其犯行之手段、方法，暨其犯後態度
    等一切情狀，量處有期徒刑10月，其認事用法核無違誤，量
    刑亦屬允當，上訴意旨認量刑過重難認有據，其上訴為無理
    由，應予駁回。
四、據上論斷，應依刑事訴訟法第373條、第368條，判決如主文
    。
本案經檢察官丙○○到庭執行職務。
中    華    民    國    97    年    3    月     5     日
            刑事第四庭    審判長法  官  洪  耀  宗
                                法  官  江  德  千
                                法  官  劉  登  俊
上列正本證明與原本無異。
不得上訴。
                                書記官  粘  銘  環
中    華    民    國    97    年    3    月     6     日
附件
臺灣臺中地方法院刑事判決              96年度易字第5997號
公  訴  人  臺灣臺中地方法院檢察署檢察官
被      告  甲○○  男  27歲（民國○○年○月○○日生）
                    身分證統一編號：Ｚ000000000號
                    住臺中縣沙鹿鎮○○里○○街38巷30之1
                    號
                    現另案於臺灣臺中看守所羈押中
上列被告因竊盜案件，經檢察官提起公訴（96年度偵字第23499
號），本院判決如下：
    主    文
甲○○踰越安全設備竊盜，累犯，處有期徒刑拾月。
    犯罪事實
一、甲○○前於民國（下同）93年間因竊盜案件，先後經本院及
    臺灣高等法院臺中分院，分別以93年度易字第1238號、94年
    度上易字第235號判處有期徒刑8月、2年，應執行有期徒刑2
    年6月確定，並於96年1月28日假釋付保護管束縮刑期滿執行
    完畢（本件已構成累犯）。詎仍不知悔改，復意圖為自己不
    法之所有，於96年6月19日下午14時許，行經乙○○所居住
    之臺中縣沙鹿鎮○○路383號時，見該處2樓窗戶未鎖，遂利
    用現場路旁之白色箱子攀爬至該處2樓窗戶後進入該址，並
    竊取乙○○所有之筆記型電腦1臺，得手後逃離現場。嗣經
    乙○○發覺報警處理，並經警採集現場指紋送驗結果而查獲
    上情。
二、案經臺中縣警察局清水分局報請臺灣臺中地方法院檢察署檢
    察官偵查起訴。
    理    由
一、本案證據能力之說明
    按「被告以外之人於審判外之陳述，雖不符前4條（指刑事
    訴訟法第159條之1至第159條之4）之規定，而經當事人於審
    判程序同意作為證據，法院審酌該言詞陳述或書面陳述作成
    之情況，認為適當者，亦得為證據」，又「當事人、代理人
    或辯護人於法院調查證據時，知有第159條第1項不得為證據
    之情形，而未於言詞辯論終結前聲明異議，視為有前項之同
    意」，刑事訴訟法第159條之5第1項、第2項亦有明文。本件
    被告就檢察官提出之證據之證據能力，均未於言詞辯論終結
    前聲明異議，自視為同意，合先敘明。
二、訊據被告甲○○對上揭時地踰越安全設備竊盜犯行於本院坦
    承不諱，核與被害人乙○○於警詢時之指訴情節相符，再經
    警在上揭失竊地點採驗現場指紋鑑驗結果，所採得指紋經以
    指紋電腦比對法、指紋特徵點比對法鑑驗結果，與被告指紋
    卡之右中指、右環指、右小指、左環指、左中指、右拇指指
    紋相符，有內政部警政署刑事警察局96年8月2日刑紋字第09
    60111774號鑑驗書在卷可佐，此外，復現場相片可參，足認
    被告自白與事實相符，事證明確，被告上揭犯行堪予認定。
三、核被告甲○○所為，係犯刑法第321條第1項第2款之毀越安
    全設備竊盜罪。另被告曾因竊盜案件，先後經本院及臺灣高
    等法院臺中分院，分別以93年度易字第1238號、94年度上易
    字第235號判處有期徒刑8月、2年確定，且經定應執行刑有
    期徒刑2年6月確定，並於96年1月28日假釋付保護管束縮刑
    期滿執行完畢，有臺灣臺中地方法院檢察署刑案資料查註紀
    錄表附卷可參，被告於受有期徒刑之執行完畢後，5年內故
    意再犯本件有期徒刑以上之罪，為累犯，依刑法第47條第1
    項規定，加重其刑。爰審酌被告前已犯多次竊盜犯行，甫於
    96年1月28日執行完畢，竟未逾3月即另案再犯竊盜犯行，亦
    有臺灣高等法院被告前案紀錄表在卷可佐，被告竟又於96年
    6月19日再犯本件加重竊盜犯行，未見悔意，再被告本件係
    於日間踰越安全設備行竊，考其犯行之手段、方法，暨其犯
    後態度等一切情狀，量處如主文所示之刑。
據上論斷，應依刑事訴訟法第299條第1項前段，刑法第321條第
1項第2款、第47條第1項，判決如主文。
中    華    民    國    96    年    12    月    28    日
                  刑事第十庭    法  官  黃家慧
上正本證明與原本無異。
如不服本判決，應於收受送達後10日內向本院提出上訴書狀（應
敘述具體理由並附繕本）。
上訴書狀如未敘述理由，應於上訴期間屆滿後20日內補提理由書
於本院。
                                書記官  陳靖騰
中    華    民    國    96    年    12    月    28    日
附錄本案所犯法條：
刑法第321 條第1 項：
犯竊盜罪而有左列情形之一者，處六月以上、五年以下有期徒刑
：
一  於夜間侵入住宅或有人居住之建築物、船艦或隱匿其內而犯
    之者。
二  毀越門扇、牆垣或其他安全設備而犯之者。
三  攜帶兇器而犯之者。
四  結夥三人以上而犯之者。
五  乘火災、水災或其他災害之際而犯之者。
六  在車站或埠頭而犯之者。


司法院資訊處製作；財團法人民間司法改革基金會備份。
